【裁判字號】    99,交聲,149
【裁判日期】    990329
【裁判案由】    交管條例聲異
【裁判全文】
臺灣板橋地方法院交通事件裁定
原處分機關  交通部公路總局臺北區監理所
異  議  人
即受處分人  乙○○
上列異議人即受處分人因違反道路交通管理處罰條例案件，對於
交通部公路總局臺北區監理所民國99年 1月11日所為之北監營裁
字第裁40─A00HAB908號處分，聲明異議，本院裁定如下：
    主  文
異議駁回。
    理  由
一、按汽車駕駛人在公共汽車招呼站十公尺內臨時停車，處新臺
    幣（下同）三百元以上六百元以下罰鍰；又臨時停車係指車
    輛因上、下人、客，裝卸物品，其引擎未熄火，停止時間未
    滿三分鐘，保持立即行駛之狀態，道路交通管理處罰條例第
    五十五條第二款、第三條第九款分別定有明文。次按公共汽
    車招呼站十公尺內，不得臨時停車，道路交通安全規則第一
    百十一條第一項第二款規定甚明。究其立法理由，在避免其
    他車輛占用公共汽車招呼站，妨礙公共汽車停靠上、下客，
    合先敘明。
二、本件原處分認異議人即受處分人乙○○駕駛車號二九六─EW
    號營業小客車，於民國九十八年十一月十一日十五時三十九
    分許，在臺北市○○路上之公共汽車招呼站十公尺內臨時停
    車，經臺北市政府警察局信義分局三張犁派出所執勤員警當
    場攔停掣單舉發。惟受處分人拒絕簽收，員警遂當場告知應
    到案時間、處所，並記明「拒簽拒收」等情，嗣受處分人於
    逾越應到案期限三十日內之九十八年十二月十四日提出申訴
    ，經原處分機關函請舉發單位調查結果，仍認受處分人有上
    開在公共汽車招呼站十公尺內臨時停車之違規行為，原處分
    機關乃依道路交通管理處罰條例第五十五條第二款及違反道
    路交通管理事件統一裁罰基準表規定，裁處罰鍰六百元。
三、異議意旨略以：當時伊先在一０一大樓前面路邊停下來讓客
    人下車，之後要以慢速行駛離開時，被前面機車及汽車擋到
    ，警察就從後面加速過來將伊攔停云云。
四、經查：
（一）按行為人有道路交通管理處罰條例之情形者，應填製舉發
      違反道路交通管理事件通知單（以下簡稱通知單），並於
      被通知人欄予以勾記，當場舉發者，應填記駕駛人或行為
      人姓名、性別、出生年月日、地址、身分證統一編號及車
      主姓名、地址、車牌號碼、車輛種類。被查獲之駕駛人或
      行為人為受處分人時，應於填記通知單後將通知聯交付該
      駕駛人或行為人簽名或蓋章收受之；拒絕簽章者，仍應將
      通知聯交付該駕駛人或行為人收受，並記明其事由及交付
      之時間；拒絕收受者，應告知其應到案時間及處所，並記
      明事由與告知事項，視為已收受，違反道路交通管理事件
      統一裁罰基準及處理細則第十一條第一項第一款定有明文
      ，異議人駕駛車號二九六─EW號營業小客車，於上開時、
      地在公共汽車招呼站十公尺內臨時停車，為警當場攔停掣
      單舉發，惟異議人拒絕簽名收受舉發通知單，員警遂告知
      其應到案時間、處所，並於舉發通知單上註記等情，業據
      證人即本件舉發員警甲○○到庭證述上開取締過程明確，
      並有臺北市政府警察局北市警交大字第Ａ００ＨＡＢ九０
      八號舉發違反道路交通管理事件通知單移送聯影本一紙附
      卷供佐，且異議人亦自承：警察開單之後跟伊說十五日之
      內如果有不服可以聲明異議，當時伊拒簽收等語，依上開
      規定，即視為異議人已收受該舉發通知單而完成舉發，此
      項「擬制收受」之法律效果，包括收受後應依指定時、地
      自動到案，及不自動到案者應接受裁罰等效果，自不待言
      。
（二）異議人雖執前詞置辯，惟證人甲○○於本院調查時到庭具
      結證稱：伊於九十八年十一月十一日十五時至十八時擔任
      巡邏勤務，於下午三時三十分許騎乘警用機車，行經松智
      路北往南方向，伊在行駛期間就一直看到車號二九六─EW
      計程車停放在公車停靠區，沒有上下客，前方也沒有機車
      停靠，便騎機車上前攔停。異議人停靠的時間，從伊從松
      智路行駛到違規地點，約有十秒鐘。當時沒有其他車輛停
      在異議人車輛之前，因為伊攔停這種違規車輛，一定會注
      意前方有無車輛擋住，如果有的話，伊一定會直接將車驅
      離，因為當時前方是綠燈，且沒有任何車輛，才會舉發異
      議人的計程車；伊攔停異議人時，異議人並沒有說是被前
      方的車輛擋道，而是說他要上廁所，所以才先停在那邊等
      語綦詳（見本院九十九年三月十一日訊問筆錄），並提供
      事後拍攝之現場照片及舉發錄音光碟為佐。衡諸證人甲○
      ○與異議人並不認識，亦無任何嫌隙，偶然發現本件違規
      事實，應無設詞攀誣，或虛構違規事實以陷害異議人之可
      能。另以警員執行公務時，本身即受有行政懲處責任之監
      督，且其到庭具結作證，更係以刑事責任擔保其證言之真
      實性，故證人甲○○之前開證述內容，以及其所紀錄舉發
      之本件違規事實，應無不可採信之處。再經本院勘驗證人
      甲○○提出之舉發錄音光碟結果顯示：「異議人遭攔停時
      即表示『我想要去尿尿』，員警填單時異議人復稱『我是
      要去尿尿停著，我並不是要排班』，嗣員警開完單後異議
      人又稱『我才剛停，你就開單』」，此有本院勘驗筆錄一
      份在卷可憑，足認異議人為警攔停時並未表示係遭前方車
      輛擋道，而係稱欲上廁所甫將車輛停放在該處，核與證人
      所證取締舉發異議人之情節相符，益見證人甲○○前揭證
      述內容與事實相符，堪以採信，當堪認定異議人確有上開
      在公共汽車招呼站十公尺內臨時停車之違規事實無訛。
五、綜上，本件事證明確，異議人於上開時、地在公共汽車招呼
    站十公尺內臨時停車之違規事實，堪以認定。從而，原處分
    機關據以援引前開規定，裁處異議人罰鍰六百元，於法並無
    違誤。本件異議為無理由，應予駁回。
據上論斷，應依道路交通案件處理辦法第十九條，裁定如主文。
中    華    民    國    99    年    3     月    29    日
                    交通法庭    法  官  劉  安  榕
以上正本證明與原本無異
如不服本裁定，應於裁定送達後5 日內敘明抗告理由，向本院提
出抗告狀。
                                書記官  陳  盈  真
中    華    民    國    99    年    3     月    31    日

司法院資訊處製作；財團法人民間司法改革基金會備份。
